臺灣板橋地方法院民事判決　　　　　　　96年度訴字第1261號
原　　　告　臺灣中小企業銀行股份有限公司
法定代理人　丁○○
訴訟代理人　甲○○
被　　　告　乙○○
訴訟代理人　丙○○
上列當事人間請求給付借款事件，經本院於民國96年7 月16日言
詞辯論終結，判決如下：
    主      文
被告丙○○、乙○○應連帶給付原告新台幣貳佰萬元及如附表一
編號１所示之利息、違約金。
被告丙○○、乙○○應連帶給付原告新台幣貳佰貳拾萬元及如
附表一編號２所示之利息、違約金。
被告丙○○應給付原告新台幣貳萬伍仟肆佰肆拾陸元及如附表一
編號３所示之利息、違約金。
訴訟費用由被告連帶負擔。
    事實及理由
一、原告主張：
    (一)被告丙○○於民國（下同）94年8 月6 日邀同被告乙○○
      為連帶保證人，與原告簽訂房屋貸款契約，向原告借款新
      台幣（下同）2,000,000 元，借款期限自94年11月21日起
      至114 年11月21日止，利率依中華郵政股份有公司二年期
      定期儲金機動利率（當時為1.945%）加1%計算機動調整，
      政府補貼利率固定為0.125%，借款人實際支付利率按貸放
      利率減政府補貼利率即年率2.82% 計付，若政府不補貼，
      則追溯自政府不補貼利息之日起改按原告當時定儲利率指
      數加2.07% 計算（因本件於96年1 月22日起逾期，應以此
      時原告定儲利率指數2.24% 加2.07% 計算利率，故應計利
      率為4.31%） ；當原告於法院為請求給付時，得將原約定
      利率視為不再機動調整。還款方式則自實際撥款日起，前
      三年按月付息，自第四年起，再依年金法按月攤還本息。
      借款到期或視全部到期未立即償還時，按約定利率計付遲
      延利息；並自應償還日起，其逾期在6 個月以內者，按借
      款利率10% ，逾期6 個月以上者，就超過6 個月部分，按
      約定利率20% 計付違約金。惟被告最後僅繳款至96年1 月
      21 日 止，目前尚積欠2,000, 000元及附表一編號１所示
      之利息、違約金。
    (二)被告丙○○又於94年8 月6 日邀同被告乙○○為連帶保證
      人，與原告簽訂房屋貸款契約，向原告借款2,230,000 元
      ，借款期限自94年11月21日起至114 年11月21日止，利率
      第一年固定為1.98% ，第二年依原告定儲利率指數（當時
      為1.90%） 加0.43% 機動計息（當時應計利率為2.35% ）
      ，第三年起付依同利率指數加率1.07% 機動計息（當時應
      計利率為2.99%） ；當原告於法院為請求給付時，得將原
      約定利率視為不再機動調整。還款方式為自實際撥款日起
      ，前三年按月付息，自第四年起，再依年金法按月攤還本
      息。借款到期或視全部到期未立即償還時，按約定利率計
      付遲延利息；並自應償還日起，其逾期在6 個月以內者，
      按借款利率10% ，逾期6 個月以上者，就超過6 個月部分
      ，按約定利率20% 計付違約金。惟被告最後僅繳款至96年
      1 月21日止，目前尚積欠2,230, 000元及附表一編號２所
      示之利息、違約金。
    (三)被告丙○○於94年8 月6 日向原告申請信用卡，額度50,0
      00元，卡號為000000000000000 ，依兩造簽訂之信用卡約
      定條款第14條，當期之應付帳款債務人應於當期繳款截止
      日前繳納最低金額，並就剩餘未付款依約定利率（目前為
      15.80%）加付遲延利息，如未繳納最低應繳金額或遲誤繳
      款期限者後，向應按月收取逾期手續費（違約金），延滯
      第一個月計收100 元，延滯第二個月計收300 元，延滯第
      三個月（含）以上者，每月計收600 元；本件繳款截至日
      為每月1 日，然被告自96年3 月1 日起即未依約繳款，現
      已積欠25,446元及如附表一編號３所示之利息、違約金。
    (四)上開欠款迭經催討未果，原告依雙方所訂授信約定書第58
      條之約定，主張被告上開債務視為全部到期，被告乙○○
      既為上開(一)、(二)所述債務之連帶保證人，自應同負連帶清
      償責任，乃聲明求為判決：
      (1)被告丙○○、乙○○應連帶給付原告2,000,000 元及如
        附表一編號１所示之利息、違約金。
      (2)被告丙○○、乙○○應連帶給付原告2,230,000 元及如
        附表一編號２所示之利息、違約金。
      (3)被告丙○○應給付原告25,446元及如附表一編號３所示
        之利息、違約金。
二、被告則表示同意原告之請求，並陳明：原告請求之金額正確
    ，確實有欠款未還，被告乙○○為二筆借款之連帶保證人，
    但希望能與原告和解。
三、按當事人於言詞辯論期時為訴訟標的之捨棄或認諾者，應本
    於其捨棄或認諾為該當事人敗訴之判決，民事訴訟法第384
    條定有明文。本件被告對於原告依俏費借貸、連帶保證及信
    用卡契約之法律關係，請求被告給付如訴之聲明所示金額、
    利息及違約金，既於96年7 月16日言詞辯論期日當庭表示同
    意，即係為訴訟標的之認諾，是依上開規定，本件即應本於
    被告認諾而為被告敗訴之判決，爰判決如主文所示。
四、訴訟費用負擔之依據：民事訴訟法第78條。
中　　華　　民　　國　　96　　年　　7 　　月　　30　　日
                  民事第二庭    法　官　程怡怡
以上正本係照原本作成
如對本判決上訴，須於判決送達後20日內向本院提出上訴狀
中　　華　　民　　國　　96　　年　　7 　　月　　31　　日
                                書記官　華海珍
